【裁判字號】    90,上易,1406
【裁判日期】    900725
【裁判案由】    竊盜
【裁判全文】
臺灣高等法院臺中分院刑事判決              民國九十年度上易字第一四○六號
    上  訴  人
    即  被  告  乙○○
右上訴人因竊盜案件，不服臺灣台中地方法院中華民國九十年五月廿九日第一審判決
(民國九十年度易字第一五二七號，起訴案號：臺灣台中地方法院檢察署民國九十年
度偵字第五二五○號)，提起上訴，本院判決如左：
    主      文
原判決撤銷。
乙○○攜帶兇器竊盜，處有期徒刑陸月，如易科罰金，以參佰元折算壹日。
    事      實
一、乙○○係水電工人，於九十年三月上旬在台中縣清水鎮○○路堤防邊，見丙○○
    所有置於該處之鋁製貨櫃一只，平時乏人看管，竟意圖為自己不法之所有，欲予
    竊取，因不易搬運，乃思以乙炔切割器切成小片之方式竊取，遂於九十年三月十
    二日下午一時許，攜帶客觀上具有危險性可供兇器使用之乙炔切割器一台前往上
    開處所進行切割，至同日下午五時許僅切割完上半部成六塊一×二公尺之長形片
    狀，由於天色已暗，乃先將此六塊鋁片載回家中，同年月十五日上午十一時許，
    乙○○復持該乙炔切割器再回現場繼續切割該貨櫃剩下之下半部，因鐵片太厚難
    予切割，準備離去時，適為丙○○發現報警查獲。
二、案經台中縣警察局清水分局報請臺灣臺中地方法院檢察署檢察官偵查起訴。
    理      由
一、訊據被告乙○○，固坦承於右揭時地竊取貨櫃鋁片之事實，惟辯稱：被告以為該
    破舊貨櫃是沒有人要的東西云云。經查，該貨櫃是丙○○所有，目前尚值新台幣
    三萬元乙節，業據丙○○在警訊中陳述明確，並有贓物領據一紙附卷可稽；又從
    附於偵查卷第九頁之兩幀現場照片，可看出該貨櫃所放置之空地上設有約一公尺
    高的鐵欄杆門並上鎖，被告且自承是從欄杆間之縫隙鑽進去切割，該處外觀情形
    足以讓一般人認為放置裡面之物並非廢棄不要之物甚明，是以放在裡面之東西，
    當然非廢棄物，被告應無不知之理。其所辯以為是廢棄物云云，應係卸責之詞，
    不足採信。本件事證明確，被告犯行應堪認定。
二、按乙炔切割器，係利用高熱之火焰切割金屬，客觀上足以危害人生命、身體之安
    全，可供兇器使用。故核被告所為，係犯刑法第三百二十一條第一項第三款之攜
    帶兇器加重竊盜罪，檢察官認為被告竊行係犯刑法第三百二十條第一項之普通竊
    盜，顯有未洽，起訴法條應予變更。又被告雖有二次之切割行為，惟據被告於本
    院供稱「第一天因天暗了切割不完，後來才改天再去切割，我本是準備一次全部
    拿走，因我以為是人家不要的東西」等語，則被告之二次切割行為，主觀上係接
    續進行，以實現一個犯罪構成要件，侵害同一法益，僅應成立一個竊盜罪，乃原
    審認為係連續犯，尚有未洽，是被告上訴意旨謂以為該只貨櫃係他人廢棄之物云
    云，雖非可採，然原判決既有可議，即應予撤銷改判，爰審酌被告犯後已頗具悔
    意，所竊之物又已交被害人領回，所生危害非鉅等一切情狀，量處如主文第二項
    所示之刑，並予諭知易科罰金折算之標準示懲。至供犯罪所用之乙炔切割器一台
    ，因未扣案，故不予宣告沒收。
三、據上論斷，應依刑事訴訟法第三百六十九條第一項前段、第三百六十四條、第二
    百九十九條第一項前段，第三百條、刑法第三百廿一條第一項第三款、第四十一
    條、罰金罰鍰提高標準條例第二條，判決如主文。
本案經檢察官甲○○到庭執行職務。
中      華      民      國    九十      年      七      月     廿五     日
                              臺灣高等法院臺中分院刑事第二庭
                                    審判長法  官  羅  禮  政
                                          法  官  蔡  聰  明
                                          法  官  陳  欣  安
右正本證明與原本無異。
不得上訴。
                                          書記官  紀  美  鈺
中      華      民      國    九十    年      七     月      廿六      日
附錄：
刑法第三百二十一條第一項：
犯竊盜罪而有左列情形之一者，處六月以上五年以下有期徒刑：
三、攜帶兇器而犯之者。
                                                                       Ａ


司法院資訊處製作；財團法人民間司法改革基金會備份。
